【裁判字號】    92,訴,1600
【裁判日期】    920918
【裁判案由】    偽造文書等
【裁判全文】
臺灣板橋地方法院刑事判決                        九十二年度訴字第一六號
    公  訴  人  臺灣板橋地方法院檢察署檢察官
    被      告  乙○○
右列被告因偽造文書等案件，經檢察官提起公訴（九十二年度偵字第九一四０號），
本院判決如左：
    主  文
乙○○連續行使偽造私文書，足生損害於他人，累犯，處有期徒刑捌月。
偽造「廖志偉」名義製作之汽車租賃契約書二紙上「廖志偉」之署押共拾貳枚及附件
（１）（２）所示偽造簽帳單上「廖志偉」之署押肆枚均沒收。
    事  實
一、乙○○曾因竊盜案件，經本院判處有期徒刑十一月確定，並於民國（下同）九十
    年九月一日縮刑期滿執行完畢，仍不知悔改，於九十一年八月三十日凌晨四時許
    ，持油壓剪、老虎鉗等工具侵入台北縣三重市○○○街二二一號「皇冠租書城」
    ，竊取廖志偉所有之電腦主機二部、國民身分證、提款卡、現金新台幣三至四百
    元及中國信託商業銀行股份有限公司（下稱中國信託商銀）卡號為0000－0
    000－0000－0000號ＶＩＳＡ卡後（竊盜部分，已業經台灣士林地方
    法院以九十一年度易字第二六五號案件併案審理判決），竟另行基於行使偽造文
    書之概括犯意及意圖為自己不法之所有，於九十一年八月三十日九時三十分許，
    前往台北縣新莊市○○○路四十二號一樓「瑞珍銀樓」購買金飾時，出示上開竊
    得之中國信託商銀核發卡號為0000－0000－0000－0000號ＶＩ
    ＳＡ卡結帳，而接續在附件（１）（２）之信用卡簽帳單上，偽簽「廖志偉」之
    署押共二枚，意以「廖志偉」為簽帳消費者，而偽造信用卡簽帳單之私文書（上
    開簽帳單為一式二聯，第二聯為複寫紙，故同時在該簽帳單第二聯複寫持卡人之
    署押），再將上述簽帳單據交予銀樓人員，供作付帳憑據，以為行使，致該銀樓
    人員陷於錯誤，而允予簽帳消費並交付商品，並使中國信託商銀陷於錯誤以為係
    「廖志偉」簽帳消費而代為墊付消費款項新台幣（下同）一萬八千七百四十元，
    足以生損害於特約商店確認信用卡持有人之身分及發卡銀行對於信用卡管理之正
    確性。其復於九十一年八月三十一日某時及九十一年九月二日下午一時許，前承
    上開行使偽造私文書之概括犯意，持竊得「廖志偉」國民身分證，前往台北縣板
    橋市○○路○段九十號「宏福小客車租賃公司」（下稱宏福租賃公司）租車使用
    ，而連續二次在汽車租賃契約書上偽造「廖志偉」之署押六枚（簽名及指印三枚
    ），而偽造「廖志偉」名義製作汽車租賃契約書後，持向宏福租賃公司提出申請
    為行使，足生損害於「廖志偉」。
二、案經中國信託商銀訴請台灣板橋地方法院檢察署檢察官偵查起訴。
    理  由
一、右開事實被告乙○○於本院審理坦承不諱，核與宏福租賃公司代表人甲○○所述
    情節大致相符，並復有偽造「廖志偉」名義之汽車租賃契約書影本一紙、「廖志
    偉」名義之信用卡簽帳單影本二張在卷可稽，是本件事證明確，被告犯行堪以認
    定。
二、核被告所為，係犯刑法第二百十六條、第二百十條之行使偽造私文書罪、第三百
    三十九條第一項之詐欺取財罪，其偽造署押為偽造私文書之階段行為，偽造私文
    書之低度行為，為行使偽造私文書之高度行為所吸收，均不另論罪。被告先後行
    使偽造私文書之犯行，時間緊接，且構成要件相同，顯係基於概括犯意反覆為之
    ，應依連續犯規定論以一罪，並依法加重其刑。再被告所犯上開二罪間，有方法
    結果之牽連犯一罪關係，應從一重之連續行使偽造私文書一罪處斷。至公訴人雖
    疏未論及被告先後於九十一年八月三十一日及九十一年九月二日，偽造「廖志偉
    」名義製作汽車租賃契約書後持向宏福租賃公司租車使用，惟該部分因與起訴事
    實有連續犯之裁判上一罪關係，已如前述，本院自得併予審究。又被告曾受如事
    實欄所載之有期徒刑執行完畢，有台灣高等法院被告全國前案紀錄表一紙在卷足
    憑，其於五年內再犯前開有期徒刑以上之罪，為累犯，應依刑法第四十七條規定
    遞加重其刑。審酌被告素行不良、對被害人造成之損害程度及其犯後犯行態度尚
    稱良好等一切情狀，量處如主文所示之刑。
三、偽造「廖志偉」名義製作汽車租賃契約書上「廖志偉」之署押及附件（１）（２
    ）所示偽造簽帳單上「廖志偉」之署押，應依刑法第二百十九條規定宣告沒收。
    至偽造之簽帳單顧客存根聯部分，雖無法證明已滅失，但依常情實難認被告尚留
    存，為免執行困難，故不為沒收之諭知，附此敘明。
據上論斷，應依刑事訴訟法第二百九十九條第一項前段，刑法第五十六條、第二百十
六條、第二百十條、第三百三十九條第一項、第四十七條、第五十五條、第二百十九
條，罰金罰鍰提高標準條例第一條前段，判決如主文。
本案經檢察官侯靜雯到庭執行職務。
中      華      民      國      九十二      年      九      月  十八    日
                                  臺灣板橋地方法院刑事第五庭
                                          法  官  古  秋  菊
右正本證明與原本無異。
如不服本判決，應於判決送達後十日內，向本院提出上訴狀。
                                          書記官  曹  秋  冬
中      華      民      國      九十二      年      九      月  十八    日
附錄本案所犯法條全文
中華民國刑法第二百一十條(偽造變造私文書罪)
偽造、變造私文書，足以生損害於公眾或他人者，處五年以下有期徒刑。
中華民國刑法第二百一十六條
(行使偽造變造或登載不實之文書罪)
行使第二百十條至第二百十五條之文書者，依偽造、變造文書或登載不實事項或使登
載不實事項之規定處斷。
中華民國刑法第三百三十九條
(普通詐欺罪)
意圖為自己或第三人不法之所有，以詐術使人將本人或第三人之物交付者，處五年以
下有期徒刑、拘役或科或併科一千元以下罰金。
以前項方法得財產上不法之利益或使第三人得之者，亦同。
前二項之未遂犯罰之。


司法院資訊處製作；財團法人民間司法改革基金會備份。
